臺灣高雄地方法院刑事判決　　　　　　 94年度訴緝字第100號
公　訴　人　臺灣高雄地方法院檢察署檢察官
被　　　告　甲○○
上列被告因違反毒品危害防制條例案件，經檢察官提起公訴（93
年度毒偵字第5151號）及移送併案審理（93年度毒偵字第7080號
、94年度毒偵字第6003號），嗣因被告就被訴事實為有罪之陳述
，經本院合議庭裁定由受命法官獨任適用簡式審判程序審理，本
院判決如下：
    主  文
甲○○連續施用第一級毒品，處有期徒刑壹年，扣案之注射針筒
壹支、殘渣袋貳個均沒收銷燬之，扣案夾鏈袋包沒收。
    事  實
一、甲○○於民國88年間，因施用毒品案件，經本院以88年度毒
    聲字第9127號裁定令入戒治處所施以強制戒治1 年，於90年
    1 月7 日強制戒治執行完畢出監，由臺灣高雄地方法院檢察
    署檢察官於90年4 月27日以90年度戒毒偵字第454 號為不起
    訴處分確定，詎仍未戒除毒癮，於強制戒治執行完畢釋放後
    5 年內，基於施用第一級海洛因之概括犯意，自93年8 月15
    日前後某日起至94年6 月17日下午6 時10分許採尿時回溯24
    小時內某時（不含違警逮捕之公權力拘束期間）止，以1 、
    2 天1 次之頻率，在高雄縣鳥松鄉○○村○○路77巷19之1
    號空屋內、高雄縣鳥松鄉○○村○○路22號住處等處，連續
    以針筒注射方式施用第一級毒品海洛因多次，旋於93年9 月
    3 日中午12時25分許，在高雄縣鳥松鄉○○村○○路77巷19
    之1 號空屋內，為警查獲，扣得其所有供施用毒品之注射針
    筒1 支、殘渣袋1 個；嗣為警於93年11月18日下午5 時40分
    許持搜索票，在高雄縣鳥松鄉○○村○○路22號查獲，扣得
    其所有供施用毒品之海洛因殘渣袋1 個、夾鏈袋3 包等物，
    並於94年6 月17日下午6 時許，同意由警採尿，嗣均經警採
    尿送驗之結果，均呈嗎啡類陽性反應，始得知上情。
二、案經高雄縣政府警察局仁武分局報請臺灣高雄地方法院檢察
    署檢察官偵查起訴及移送併案審理。
    理  由
一、按本件被告甲○○所犯係死刑、無期徒刑、最輕本刑為3 年
    以上有期徒刑以外之罪，其於準備程序就前揭被訴事實為有
    罪之陳述，經受命法官告知簡式審判程序之旨，並聽取其與
    公訴人之意見後，本院認無不得或不宜改依簡式審判程序進
    行之情事，依刑事訴訟法第273 條之1 第項、第284 條之1
    規定，裁定本件由受命法官獨任進行簡式審判程序，合先敘
    明。
二、上揭犯罪事實，業據被告於警詢、偵訊及本院審理時分別供
    認不諱，且其先後經警採集尿液送檢驗結果，均呈嗎啡陽性
    反應，分別有高雄縣政府衛生局93年9 月7 日93煙檢字第19
    91號、93年11月29日93煙檢字第2784號煙毒尿液檢驗成績書
    、臺灣檢驗科技股份有限公司94年7 月11日KＺ000000000000
    濫用藥物尿液檢驗報告各1 紙在卷可稽。再者，為警分別於
    93年9 月3 日中午12時25分許及同年11月18日下午5 時40分
    許查扣之注射針筒1 支、殘渣袋2 個，經送高雄醫學大學附
    設中和紀念醫院檢驗結果，均呈海洛因陽性反應，此有高雄
    醫學大學附設中和紀念醫院93年12月14日報告編號0000-000
    、0000 -000 、93年12月28日報告編號0000-000檢驗報告各
    1 紙附卷足參。縱上事證，核均與被告自白相符，被告之自
    白足為論罪之依據，其犯行洵堪認定。
三、查被告曾於因施用毒品案件，經本院以88年度毒聲字第9127
    號裁定令入戒治處鎖施以強制戒治1 年，於90年1 月6 日強
    制戒治期滿，由臺灣高雄地方法院檢察署檢察官於90年4 月
    27日以90年度戒毒偵字第454 號為不起訴處分確定，此有臺
    灣高等法院被告前案紀錄表1 份在卷可查，其於前案強制戒
    治執行完畢釋放後5 年內，再犯本件毒品危害防制條例第10
    條第1 項、第2 項之罪，犯罪事證明確，其所為顯與該條例
    第23條第2 項之規定相符，應予依法論科。
四、按海洛因屬毒品危害防制條例第2 條第2 項第1 款所定之第
    一級毒品，不得非法持有、施用，是核被告所為，係犯毒品
    危害防制條例第10條第1 項之施用第一級毒品罪。被告持有
    第一級毒品海洛因進而施用，其持有海洛因之低度行為，應
    為施用之高度行為所吸收，均不另論罪。又起訴書犯罪事實
    欄雖僅記載被告於93年8 月15日前後某日起至同年9 月3 日
    止，施用第一級毒品海洛因，而未敘及被告另於93年8 月間
    起至93年11月18日下午5 時40分許回溯24小時（不含違警逮
    捕之公權力拘束期間）及93年8 月間起至94年6 月17日下午
    6 時10分許採尿時回溯24小時（不含違警逮捕之公權力拘束
    期間），連續施用第一級毒品海洛因等事實（即臺灣高雄地
    方法院檢察署93年度毒偵字第7080號、94年度毒偵字第6003
    號移送併案審理之事實），然該移送併辦部分之事實與起訴
    書所記載之犯罪事實間，既具有連續犯之裁判上一罪關係，
    自應為起訴效力所及，且業經本院當庭諭知被告此部分犯罪
    事實及所犯法條，本院自得一併審究。又被告先後多次施用
    第一級毒品海洛因之行為，時間緊接，所犯係構成要件相同
    之罪，顯係基於概括犯意反覆為之，為連續犯，應依法論以
    一罪，並加重其刑。爰審酌被告施用毒品足以戕害身心健康
    ，滋生其他犯罪，惡化社會治安，其屢經觀察、勒戒、強制
    戒治後，仍再度多次施用毒品，顯見其戒毒之意志不堅，自
    制力不佳，應有入監矯治之必要，惟念及被告施用毒品，戕
    害己身，本質上屬於病患性行為，且其犯後均已坦承犯行，
    並獲檢察官分別求處有期徒刑1 年，應屬允當等一切情狀，
    量處如主文所示之刑，以示懲儆。
五、扣案之查獲之注射針筒1 支、殘渣袋2 個，經本院送驗結果
    ，含有第一級毒品海洛因，業如前述，且客觀上難以析離，
    均應依毒品危害防制條例第18條第1 項前段規定，予以宣告
    沒收銷燬之。至扣案之未使用夾鏈袋3 個係被告所有供施用
    毒品犯罪所用之物，已據被告供承在卷，並依刑法第38條第
    1 項第2 款宣告沒收。
據上論斷，應依刑事訴訟法第273 條之1 第1 項、第284 條之1
、第299 條第1 項前段，毒品危害防制條例第10條第1 項、第18
條第1 項前段，刑法第11條、第56條、第38條第1 項第2 款，判
決如主文。
本案經檢察官乙○○到庭執行職務。
中　　華　　民　　國　　94　　年　　10　　月　　18　　日
                  刑事第九庭    法　官  謝梨敏
以上正本，係照原本作成，證明與原本無異。
如不服本判決，應於送達後10日內，向本院提出上訴狀。
中　　華　　民　　國　　94　　年　　10　　月　　18　　日
                                書記官  林志衡
附錄本判決論罪之法條：
毒品危害防制條例第10條
施用第1級毒品者，處6月以上5年以下有期徒刑。
施用第2級毒品者，處3年以下有期徒刑。
